臺灣彰化地方法院民事裁定
111年度聲字第87號
聲  請  人  黃勝春  


相  對  人  林志文  
上列當事人間聲請停止執行事件，本院裁定如下：
    主  文
聲請人以新臺幣148,565元供擔保後，本院111度司執字第27876
號清償債務強制執行事件之強制執行程序，於本院111年度訴字
第988號確認債權不存在事件判決確定、和解、調解或撤回起訴
前，應暫予停止。
    理  由
一、聲請意旨略以：相對人以本院105年度司促字第10510、1051
    1號支付命令（下稱系爭支付命令）為執行名義，聲請對聲
    請人強制執行，經本院111年度司執字第27876號清償債務強
    制執行事件受理在案。聲請人已提起確認系爭支付命令所載
    債權不存在訴訟，爰依民事訴訟法第521條第3項規定，聲請
    供擔保後准予停止執行等語。
二、按債務人主張支付命令上所載債權不存在而提起確認之訴者
    ，法院依債務人聲請，得許其提供相當並確實之擔保，停止
    強制執行。民事訴訟法第521條第3項定有明文。又法院依上
    開規定裁定供擔保准許停止強制執行者，該項擔保係備供債
    權人因停止執行所受損害賠償，其數額應依標的物停止執行
    後，債權人未能即時受償或利用該標的物所受損害額定之，
    亦即以債權人因執行程序停止，致原預期受償時間延後所生
    損害，為定擔保數額之依據，而非以標的物價值或其債權額
    定之。
三、經查，相對人以系爭支付命令為執行名義，向本院聲請對聲
    請人強制執行，現由本院111年度司執字第27876號清償債務
    強制執行事件受理（按:原為110年度司執字第56136號，併
    入法務部行政執行署106年度牌稅執字第46102號事件執行，
    嗣因法務部政執行署以不再繼續執行為由檢還本院後，改分
    111年度司執字第27876號，且併入111年度司執字第27875號
    強制執行），且執行程序尚未終結，而聲請人已向本院提起
    確認系爭支付命令所載債權不存在之訴等情，業據本院調取
    上開卷宗及111年度訴字第988號確認債權不存在事件卷宗核
    閱無訛，故聲請人聲請裁定供擔保停止執行，合於前揭條文
    規定，應予准許。本院審酌系爭執行事件聲請執行之債權額
    為新臺幣（下同）689,534元及自民國105年12月7日起至清
    償日止，按年息百分之五計算之利息，故相對人因停止執行
    所受損害，應以確認債權不存在訴訟事件未確定而停止執行
    期間，其債權未能即時受償，所受按法定利率年息百分之五
    計算之利息損失為據，亦即以本金689,534元及自利息起算
    日105年12月7日起至聲請日111年10月14日為止，此期間相
    對人可得受償之金額為891,388元【計算式：本金689,534元
    +利息201,854元（689,534元×5%×（5+312/365）年）=891,3
    88元，小數點以下四捨五入，下同】，且聲請人所提確認債
    權不存在之訴為不得上訴第三審事件，參考各級法院辦案期
    限實施要點規定，第一審、第二審通常程序審判案件辦案期
    限分別為1年4月及2年，共計3年4月，以此預估相對人因停
    止執行未能即時受償所受按法定利率年息百分之五計算之利
    息損失約為148,565元（計算式：891,388元×5%×3年4月=148
    ,565元）。從而，本件供擔保金額應以148,565元為適當，
    聲請人為相對人提供上開擔保金額後，得停止系爭執行事件
    之執行程序。
四、據上論結，本件聲請為有理由，依民事訴訟法第521條第3項
    ，裁定如主文。
中　　華　　民　　國　　111 　年　　10　　月　 26 　　日
                  民事第一庭    法  官  陳弘仁
以上正本係照原本作成。
如不服本裁定，應於裁定送達後10日內，以書狀向本院提出抗告
，並繳納抗告費新臺幣1000元。
中　　華　　民　　國　　111 　年　　10　　月　 26 　　日
                                書記官　廖春慧